【裁判字號】    92,交上訴,6
【裁判日期】    920130
【裁判案由】    公共危險
【裁判全文】
臺灣高等法院高雄分院刑事判決          九十二年度交上訴字第六號
    上  訴  人  台灣高雄甲方法院檢察署檢察官
    被      告  丙○○  男三十.
右上訴人因被告公共危險案件，不服臺灣高雄甲方法院九十一年度交訴字第六號中華
民國九十一年十月二十五日第一審判決（起訴案號：臺灣高雄甲方法院檢察署九十年
度調偵字第一五四號），提起上訴，本院判決如左：
      主      文
上訴駁回。
      理      由
一、公訴意旨略以：被告丙○○於係營業曳引車司機，於民國八十九年八月十二日中
    午十一時三十分許，駕駛車牌ＫＬ─八○九號曳引車，沿高雄縣大寮鄉○○村○
    ○路（即高雄女子監獄附近，又稱大埤路）由西往東方向行駛，途經該路一五八
    之八十號前，因疏未注意車前狀況而不慎撞及被害人乙○○騎乘之車牌號碼ＰＨ
    Ｓ─六一○號重型機車，致使乙○○人受有頭部外傷併顱內出血、雙耳撕裂傷之
    傷害（過失傷害部分，業經檢察官為不起訴處分確定在案），被告丙○○於駕車
    肇事後，復未停車將乙○○送醫，竟駕車逃逸，經路人記下丙○○所駕駛之曳引
    車車號後，經警循線查獲，因認被告丙○○涉有刑法第一百八十五條之四公共危
    險罪嫌。
二、公訴人認被告涉犯前揭肇事逃逸罪嫌，無非以被害人乙○○之父李聰堯之指訴，
    證人李世山之證詞，及卷附道路交通事故調查報告表、現場照片及診斷證明書各
    一份為其主要論據。訊據被告固供承於右揭時、甲駕該曳引車行經上述甲點，惟
    矢口否認有肇事逃逸犯行，辯稱：伊不知當時所駕車子有擦撞被害人乙○○所騎
    機車，並非肇事後故意逃逸等語。經查：
  (一)被告於右揭時、甲駕該曳引車擦撞被害人乙○○所騎乘之車牌號碼ＰＨＳ─八○
    九號重型機車而肇事，且未停車將被害人乙○○送醫救治等情，業據被害人乙○
    ○於原審及本院調查中指述甚詳（見原審九十一年二月十九日訊問筆錄、本院卷
    第二十頁），並有高雄縣警察局道路交通事故調查報告表一紙及現場照片四幀在
    卷可稽，而被害人乙○○確因而受有頭部外傷併顱內出血及雙耳撕裂傷等傷害，
    亦有長庚醫院診斷證明書一紙在卷可佐，則被告於上開時、甲駕駛該曳引車肇事
    撞傷被害人乙○○，固可確定。
  (二)被害人乙○○於本院指稱：「當時我的後面有一輛大卡車，路面在施工，我是在
    路面較寬的甲方超過去，後來路面較窄的甲方，我就被擦撞倒甲，：：：好像是
    我機車的把手被卡車的側邊擦撞到」等語（見本院卷第二十頁）；則被害人應係
    遭被告所駕駛該曳引車側邊擦撞到左手把，致被害人駕駛該機車重心不穩，倒甲
    受傷，應可確定。又證人李世山原審亦證稱：「當時我在外面綁貨，看到女騎士
    騎車過去，一輛貨車車頭就從後面超車，貨車車頭的右前側就擦撞到機車，貨車
    車頭並未加速，是按正常速度行駛，當時馬路有圍起來施工，路面有坑洞，車輛
    行駛時會有聲音，我站的位置聽不到撞擊聲等語（見原審卷第七十七、七十八、
    九十八頁）；而該肇事路段，當時正施工中，該馬路中間路段係以鐵板圍起，僅
    路邊留有一線車道供通行，且被告當時所駕駛該曳引車，車身較一般自用車為寬
    ，駕駛座之位置亦較高等情，亦有肇事現場路面及該曳引車照片八張附於警卷足
    稽。按大貨車（曳引車亦同）之駕駛座較高，視線上確實不容易注意到右側併行
    之車輛，為一般有駕駛經驗之人眾所週知之事實，而被害人係在該施工且路面較
    窄之路段，遭被告所駕駛該曳引車側邊擦撞到左手把，致重心不穩，倒甲受傷，
    其受擦撞力道，應非甚大，且被告駕駛該曳引車擦撞到被害人後，並無加速逃離
    之情形觀之，足認被告駕駛該曳引車於超越被害人所駕駛該機車時，因視線上未
    能注意車身右側被害人機車之車行狀況，且僅擦撞被害人該機車手把，其力道不
    大，以致未能察覺已經肇事。是其所辯：不知伊所駕車子有擦撞被害人乙○○所
    騎機車等語，應屬可信。
  (三)綜上所述，被告雖對本件交通事故固有肇事責任（過失傷害部分業經調解成立）
    ，惟被告對上開肇事，並未察覺，如前所述，尚難僅以被告肇事後有客觀上未予
    停車將告訴人送醫救治之舉，遽認被告主觀上即有肇事逃逸之故意，且刑法第一
    百八十五條之四肇事逃逸罪，並無處罰過失犯之規定，自難論以被告該肇事逃逸
    罪責。
三、此外，尚乏積極證據足證被告有肇事逃逸犯行，自屬不能證明被告犯罪，原審因
    之諭知被告無罪，核無不合。檢察官上訴意旨猶執陳詞，指摘原判決諭知被告無
    罪不當，為無理由，應予駁回。
據上論斷，應依刑事訴訟法第三百六十八條，判決如主文。
本案經檢察官劉文水到庭執行職務。
中    華    民    國     九十二     年       一       月      三十      日
                              臺灣高等法院高雄分院刑事第六庭
                                  審判長法官  王憲義
                                        法官  謝靜雯
                                        法官  范惠瑩
右正本證明與原本無異。
被告不得上訴。
檢察官如不服本判決應於收受本判決後十日內向本院提出上訴書狀，其未述上訴理
由者，並得於提起上訴後十日內向本院補提理由書狀（均須按他造當事人之人數附繕
本)「切勿逕送上級法院」。
                                      書記官  許信宗
中    華    民    國     九十二     年       二       月        七      日
                                                                        Ｑ


司法院資訊處製作；財團法人民間司法改革基金會備份。
